# 关于期中处置子公司，年末编制合并报表问题

提问人：三十七画生 时间：2016-05-09 18:18:24
2015 年 9 月份处置了子公司，母公司已将该子公司的处置损益计入投资收益，请问 15 年年报能否将子公司 1 到 9 月份的经营情况纳入本年度合并报表？求教陈主任

回答人：chenyiwei
请参考《企业会计准则第 33 号——合并财务报表（ 2014 年修订）》第三十九条。